【裁判字號】    90,易,487
【裁判日期】    900530
【裁判案由】    竊盜等
【裁判全文】
臺灣彰化地方法院刑事判決                            九十年度易字第四八七號
    公  訴  人  臺灣彰化地方法院檢察署檢察官
    被      告  戊○○
                己○○
                乙○○
右列被告等因竊盜等案件，經檢察官提起公訴（八十九年度偵字第五七六一號），本
院判決如左：
    主  文
戊○○共同結夥三人以上竊盜，累犯，處有期徒刑柒月。
己○○共同結夥三人以上竊盜，累犯，處有期徒刑柒月。
乙○○共同結夥三人以上竊盜，累犯，處有期徒刑柒月。
    事  實
一、戊○○前曾因贓物案件，經本院以八十八年易字九九九號判處有期徒刑四月確定
    ，甫於八十九年四月九日執行完畢；己○○前曾因非法吸用化學麻醉藥品罪，所
    處有期徒刑陸月，及因贓物罪，所處有期徒刑伍月，又因非法吸用化學麻醉藥品
    罪所處有期徒刑陸月，嗣定應執行有期徒刑壹年貳月，甫於八十七年十一月二十
    五日執行完畢；乙○○前曾因違反麻醉藥品管理條例案件，經本院判處有期徒刑
    六月確定，甫於八十七年八月十八日執行完畢；三人均不知悔改，見位於彰化縣
    北斗鎮○○路八十之四號之乙貿有限公司（下簡乙貿公司）門前放置有鋁門窗，
    認有機可乘，且均明知年籍姓名不詳、綽號「阿風」之男子所持有之車號ＬＰ－
    六六九０號自用小貨車係來源不明之贓物（查該車係丙○○所有，於八十九年七
    月三十一日九時許，在彰化縣田中鎮○○路一九八巷十七號住處前失竊），三人
    竟基於共同犯意之聯絡，推由戊○○於八十九年七月三十一日下午向「阿風」借
    用該贓車後共同收受之；旋乙○○、戊○○、己○○三人再基於犯意之聯絡，共
    同為自己不法所有之意圖，於八十九年七月三十一日晚間八時許，由戊○○駕駛
    前開小貨車，結夥三人，至乙冒公司門前，乘夜色昏暗並乏人看管之際，以搬運
    物品上車之方式，竊取丁○○所有、置於該公司門外之鋁門三面及鋁窗二塊後逃
    逸，並於次日凌晨五時許，將該物品載至彰化縣田中鎮○○路一之五號財瑪環保
    工程企業有限公司（以下簡稱財瑪公司）處擬變賣，因財瑪公司負責人甲○○不
    在，仍把偷竊來之鋁門、鋁窗卸下放在枰上，戊○○並遵照「阿風」之指示，將
    小貨車開到民生路七十巷巷口處停放，又回到財瑪公司與己○○、乙○○二人會
    合後，三人共乘計程車離去。當日上許八時許，乙○○前往財瑪公司處取得賣得
    之價金計新台幣四千元後，由三人朋分花用。嗣經警方循線逮捕，並於當日中午
    查獲前開失竊小貨車及鋁門三面、鋁窗二塊。
三、案經彰化縣警察局北斗分局報告臺灣彰化地方法院檢察署檢察官偵查起訴。
    理  由
一、訊據被告三人固坦承有開車載鋁門窗變賣等情，惟否認有何右揭犯行，被告戊○○先於本院審理中先辯稱：伊向「阿風」借車並不知該車是贓車，被告己○○因
當日喝醉酒，伊先載被告己○○回家睡覺後，伊在路邊草叢看到該批鋁門窗才與
    被告乙○○去撿的，伊不是去乙貿公司拿的，隔天早上九點多「阿風」打電話找
    伊，伊即將車開往「阿風」指定之地點停放云云（見九十年四月二十五日筆錄）
    ，又辯稱：被告己○○喝醉酒在車上睡覺，伊開車見路邊有該批鋁門窗才與被告
    乙○○去檢的，被告乙○○帶伊去賣，惟因尚未開門，伊與被告乙○○均未去拿
    變賣之得款或分到錢，被告己○○因酒醉完全不知情，因「阿風」打電話找伊，
    伊即將車開往「阿風」指定之地點停放，並聯絡計程車來載渠等離開云云（見九
    十年五月十六日筆錄）；被告己○○先於本院審理中辯稱：「我都在睡覺，我沒
    有搬。」、「（對乙○○在檢查官偵訊時說是看到你和戊○○在搬鋁門窗有何意
    見？）他講的不實在。」云云，待本院提示偵訊筆錄，並問為何在偵查中有說伊
    亦有下車幫忙搬時，再改口辯稱：「我是有下車幫忙搬沒錯，那是乙○○要我下
    車幫忙搬上車的。」云云（均見本院九十年五月二十三日筆錄）；被告乙○○則
    辯稱：伊於當日是要載自己的廢五金去賣，路上遇到被告戊○○、己○○，才與
    渠等一同去賣，伊自己的東西才賣二百多元，本案與伊完全無關，伊未去領變賣
    得款或無分到錢，亦不知道該車是贓車云云。
二、然查：（一）該車號ＬＰ－六六九０號自用小貨車為被害人丙○○於八十九年七
    月三十一日上午九時許，在其住處前失竊等情，業據即被害人丙○○於警訊中證
    述綦祥，及有車輛竊盜、車牌失竊資料個別查詢報表、贓物認領保管單各一紙附
    卷足憑，為贓車無訛；又被告戊○○向「阿風」借用該車，「阿風」並未同時交
    付行照，已有可疑為贓車，又被告戊○○先於偵查中辯稱：「阿風」交待伊用畢
    後直接將該車停放在彰化鎮○○鎮○○路七十巷巷口附近，並將鑰匙置於遮陽板
    上即可，則衡情，向他人借車，用畢後車子理應返還本人，被告等既未交還該車
    予「阿風」，又在凌晨五點，被告三人將車輛連同鑰匙停放路邊，不顧是否遭人
    所竊如同棄置，再大費周章委請友人開計程車前來搭載，實悖於經驗常情；又被
    告戊○○亦無法交待「阿風」之真實姓名、聯絡方法，故是否確有「阿風」之人
    已啟人疑竇，其復於本院審理中為首開之辯稱，對「阿風」何時要求還車一節供
    述前後非一，應為自知無法交待贓車來源，或明知為贓車而捏詞以對；再者，被
    告乙○○於警訊時亦有供稱：被告戊○○曾說駕駛該車不方便，所以將車上的鋁
    門搬運下來後，將該車開到民生路七十巷口停放等語，益足見被告三人所辯不知
    為贓車一節，應屬卸詞，對前揭小貨車係來路不明之「贓物」應有認識，被告等
    收受贓物犯行，可堪認定。（二）又被害人陳錦銘於八十九年七月三十一日晚間
    八點，在乙貿公司前失竊前開鋁門三面、鋁窗二塊之事實，業經陳錦銘於警訊中
    證述在卷；又若非被告等於該公司前竊走鋁門窗，則當日何來多事之人會先將該
    鋁門窗搬移至草叢？再為被告等發現而撿取之？是被告己○○亦於本院審理中供
    陳搬鋁門窗的地方是在工廠外圍，是被告戊○○所辯未到過乙冒公司，是在草叢
    中發現而撿取鋁門窗一節，亦昧於常情，應非屬實，況被告等不先詢問該批鋁門
    窗是否確為人所棄置、抑或僅暫放致該處，即趁夜間乙貿公司無人上班時，駕駛
    前開贓車，前往搬運，渠有不法所有之竊盜意圖甚明；又被告戊○○前未曾於警
    訊或偵查中述及在草叢中拾獲鋁門窗等情，反於偵查中辯陳：「不是我偷的，是
    我朋友在做廢鐵的，收了一大堆廢鐵後，他沒有車，叫我去借車幫他載我就去向
    朋友「阿蜂」借車。」等語（見偵卷第三十一頁背面），及辯稱：「鋁門是乙○○撿出來後叫我去載的。」等語（見偵卷第三十五頁），其於偵查中之供述與本
    院審理中上揭所辯，明顯迥異，及被告己○○於本院審理中就有無下車搬運一節
    ，於偵查、審理之供述，互核、前後不一，渠翻異前詞，更足認其所辯是在草叢
    中拾獲鋁門窗一節，為飾卸之詞；本院亦當庭勘驗被告己○○之警訊錄音帶，其
    確於警訊中供陳: 得款四千元，由渠等三人朋分等語無訛，亦足證被告三人均有
    參與本件竊盜，雖被告己○○於本院審理中辯陳伊係因警員要求配合否則揚言毆
    打，伊才說三人有朋分四千元一節，惟本院當庭勘驗警訊錄音帶（九十年四月二
    十五日調查庭），該錄因帶內容不但與筆錄大致無異，且有一問一答之空檔，過
    程連續自然，並無被告照本宣科唸筆錄或員警暗示誘導被告回答情事，況偵訊筆
    錄亦未見有其否認自白任意性之記載，是被告己○○所辯招警逼供一節，尚難遽
    採；再者，證人甲○○於偵查中證陳：「八月一日早上八點多，乙○○來拿三、
    四千元，說東西是他放的。」等語明確（見偵卷第八十二頁背面），則衡情，被
    告乙○○素以廢鐵回收為生，焉不知財瑪公司半夜無人上班，若非所變賣者係竊
    得之物，被告等又何必選在凌晨，將竊得之物載到回收場，待天亮後，再前往取
    款？亦足證被告乙○○所辯：當日是賣自己的東西，未去領錢、亦無分到錢諸語
    為卸責之詞，渠等三人均有參與本件竊盜，事後並朋分變賣鋁門窗之款，應均可
    認定。
三、核被告等所為，係犯刑法第三百四十九條第一項收受贓物罪、刑法第三百二十一
    條第一項第四款加重竊盜罪。被告等收受贓車部分，係為前往偷竊取鋁門窗，有
    如前述，是上開二罪間應有方法、目的之牽連關係，為牽連犯，應僅論以較重之
    加重竊盜罪一罪；又被告戊○○、乙○○、己○○三人，就上揭犯行有犯意聯絡
    及行為分擔，均應論以共同正犯。被告戊○○前曾因贓物案件，經臺灣彰化地方
    法院以八十八年易字九九九號判處有期徒刑四月確定，甫於八十九年四月九日執
    行完畢；被告己○○前曾因非法吸用化學麻醉藥品罪，所處有期徒刑陸月，及因
    贓物罪，所處有期徒刑伍月，又因非法吸用化學麻醉藥品罪所處有期徒刑陸月，
    嗣定應執行有期徒刑壹年貳月，甫於八十七年十一月二十五日執行完畢；被告乙○○前曾因違反麻醉藥品管理條例案件，經本院判處有期徒刑六月確定，甫於八
    十七年八月十八日執行完畢，均有台灣彰化地方法院檢察署刑案資料查註紀錄表
    及本院被告全國前案紀錄表在卷可參，渠五年內再犯本件有期徒刑以上之罪，均
    為累犯，應依刑法第四十七條規定加重其刑。爰酌被告三人之素行、犯罪之動機
    、目的、手段、所生之危害、所竊得之物價值及犯罪後之態度等一切情狀，分別
    量處如主文所示之刑。扣案之六角扳手一支，因未能認定與本件犯罪有關，爰不
    諭知沒收；另被告等變賣前揭鋁門、鋁窗所得之四千元，是否能認屬被告等所有
    ？尚非無疑，亦不能證明尚未費失，為避免日後執行困難，亦不宣告沒收。
據上論斷，應依刑事訴訟法第二百九十九條第一項前段，刑法第二十八條、第三百二
十一條第一項第四款、第三百四十九條第一項、第五十五條、第四十七條，罰金罰鍰
提高標準條例第一條前段，判決如主文。
中    華    民    國     九十     年       五        月     三十        日
                                臺灣彰化地方法院刑事第一庭
                                    法      官  吳  俊  螢
右正本證明與原本無異。
如不服本判決，應於送達後十日內向本院提出上訴狀(須附繕本)。
告訴人或被害人對於判決如有不服具備理由請求檢察官上訴者，其上訴期間之計算係
以檢察官收受判決正本之日期為準。
                                    法院書記官  莊  素  美
中    華    民    國     九十     年       五        月     三十一      日
刑法第三百二十一條
犯竊盜罪而有左列情形之一者，處六月以上五年以下有期徒刑：
一、於夜間侵入住宅或有人居住之建築物、船艦或隱匿其內而犯之者。
二、毀越門扇、牆垣或其他安全設備而犯之者。
三、攜帶兇器而犯之者。
四、結夥三人以上而犯之者。
五、乘火災、水災或其他災害之際而犯之者。
六、在車站或埠頭而犯之者。
前項之未遂犯罰之。
刑法第三百四十九條
收受贓物者，處三年以下有期徒刑、拘役或五百元以下罰金。
搬運、寄藏、故買贓物或為牙保者，處五年以下有期徒刑、拘役或科或併科一千元以
下罰金。
因贓物變得之財物，以贓物論。


司法院資訊處製作；財團法人民間司法改革基金會備份。
